臺灣板橋地方法院交通事件裁定　　　　　　　　　九十三年度交聲字第一一六九號
　　原處分機關　交通部公路局臺北區監理所
　　異　議　人　甲○○
　　即受處分人
右列受處分人因違反道路交通管理處罰條例案件，對於交通部公路總局臺北區監理所
於民國九十三年九月十日所為之處分（原處分案號：北監自裁字裁00－00000
號、北監自裁字裁00－00000號）不服，聲明異議，本院裁定如左：
    主  文
異議駁回。
    理  由
一、異議意旨略以：異議人即受處分人甲○○分別於民國八十八年八月十日及同月二
    十一日，將其所有之車號Ｚ二—○三三六號自用小客車，違規停放於臺北縣三重
    市○○路○段，經員警拖吊掣單舉發。異議人均於事後至拖吊場取回該車，顯見
    應已當場繳清罰鍰及拖吊費用，始得將該車領回。然因異議人未留下繳費收據。
    原處分機關竟事隔五年後又寄發裁決，指異議人欠繳此二筆罰鍰，自難甘服，爰
    依法提出異議，請求撤銷原處分，另為適法之裁判云云。
二、按汽車停車時，不得併排停車，道路交通安全規則第一百十二條第一項第十款定
    有明文；再汽車駕駛人停車時，併排停車者，處新臺幣六百元以上一千二百元以
    下罰鍰，道路交通管理處罰條例第五十六條第一項第六款，定有明文。
三、經查：本件異議人甲○○先後於八十八年八月十日上午七時五分、以及同月二十
    一日上午七時許，將其所有之車號Ｚ二－○三三六號自用小客車，併排停放於臺
    北縣三重市○○路○段，經臺北縣警察局交通警察隊三重分隊員警掣單舉發後拖
    吊，異議人至拖吊場取車時並當場簽收舉發單通知聯無訛，有臺北縣警察局舉發
    違反道路交通管理事件通知單第○九七六五三號、○九八八○一號之移送聯影本
    各一紙在卷為據，異議人對此其違規情事亦不否認，自堪認異議人汽車確有併排
    停車之違規行為。惟異議人仍執前揭情詞，辯稱業已繳納罰鍰，否則無從領回該
    車云云。代收監理機關應收罰款之業務，係於九十年三月一日起，始由監理機關
    委託各拖吊場代收，此有臺北縣政府警察局交通隊剪報資料影本一紙在卷可稽，
    本件違規事件發生於八十八年八月十日、同月二十一日，當時尚未委請拖吊場代
    收交通罰鍰，自難僅憑自托吊場內領車一節，率認有繳清罰鍰之事實。而依交通
    部公路局臺北區監理所電腦聯結資料，顯示並無異議人繳納上開二筆罰鍰之紀錄
    ，顯見異議人領車時所繳納之費用，僅係為汽車拖吊之移置費及保管費，此有該
    所九十三年九月八日北監自字第○九三一○一五五二三號函附卷可憑。是異議人
    空言辯稱其曾至現場繳納罰鍰，才得以取車云云，並無實證相佐，與原處分機關
    所舉事證不符。從而，原處分機關認異議人之違規情事明確，分別裁處異議人罰
    鍰一千二百元，核無違法或不當，本件異議為無理由，應予駁回。
據上論斷，應依道路交通案件處理辦法第十九條，裁定如主文。
中　　　華　　　民　　　國　　九十三　　年　　　十　　　月　　 十四 　　日
                                  臺灣板橋地方法院交通法庭
                                          法  官  林漢強
右正本證明與原本無異。
如不服本裁定應於送達後五日內向本院提出抗告狀。
                                          書記官  黃大千
中　　　華　　　民　　　國　　九十三　　年　　　十　　　月　　 十四 　　日
